【裁判字號】    97,上訴,4866
【裁判日期】    971024
【裁判案由】    毒品危害防制條例
【裁判全文】
臺灣高等法院刑事判決                97年度上訴字第4866號
上  訴  人
即  被  告  甲○○
                      樓
                    另案於臺灣台北監獄台北分監執行中
上列上訴人因毒品危害防制條例案件，不服臺灣板橋地方法院97
年度訴字第3309號，中華民國97年 9月11日第一審判決（起訴案
號：臺灣板橋地方法院檢察署97年度毒偵字第5355號），提起上
訴，本院判決如下：
    主  文
上訴駁回。
    理  由
一、依刑事訴訟法第350條、第361條、第362條、第367條規定，
    不服地方法院之第一審判決而上訴者，須提出上訴書狀，並
    應敘明具體理由，為上訴必備之程式；其所提出之書狀未敘
    述上訴理由，或僅曾以言詞陳述上訴理由者，均應於上述期
    間屆滿後20日內補提理由書於第一審法院。第一審法院經形
    式審查，認逾期未補提上訴理由者，應定期間先命補正；逾
    期未補正者，為上訴不合法律上之程式，應以裁定駁回。倘
    已提出上訴理由，但所提非屬具體理由者，則由第二審法院
    以上訴不合法律上之程式，判決駁回。而所謂具體理由，必
    係依據卷內既有訴訟資料或提出新事證，指摘或表明第一審
    判決有何採證認事、用法或量刑等足以影響判決本旨之不當
    或違法，而構成應予撤銷之具體事由，始克當之（例如：依
    憑證據法則具體指出所採證據何以不具證據能力，或依憑卷
    證資料，明確指出所為證據證明力之判斷如何違背經驗、論
    理法則）；倘僅泛言原判決認定事實錯誤、違背法令、量刑
    失之過重過輕微，而未依上揭意旨指出具體事由，或形式上
    雖已指出具體事由，然該事由縱使屬實，亦不足以認為原判
    決有何不當或違法者（例如：對不具有調查必要性之證據，
    法院未依聲請調查亦未說明理由，或援用證據不當，但除去
    該證據仍應為同一事實之認定），皆難謂係具體理由，俾與
    第二審上訴制度旨在請求第二審法院撤銷、變更第一審不當
    或違法之判決，以實現個案救濟之立法目的相契合，並節制
    濫行上訴（最高法院97年度台上字第892 號判決參照）。又
    第二審法院認為上訴書狀未敘述理由，依刑事訴訟法第 367
    條但書規定，始應定期間命其補正。如認上訴書狀已敘述理
    由，但其理由非屬具體，其所為上訴，即不符上訴之法定要
    件，自得逕行判決駁回，無定期命補正問題（最高法院97年
    度台上字第3599號判決參照）。
二、本件原審經審理結果，認為上訴人即被告甲○○前於民國87
    年間，因施用毒品案件，經臺灣板橋地方法院以87年度毒聲
    字第1756號裁定送觀察、勒戒，因認無繼續施用毒品之傾向
    ，由臺灣板橋地方法院檢察署檢察官以87年度偵字第 19279
    號為不起訴處分確定，復於90年間，因施用毒品案件，經臺
    灣板橋地方法院以90年度毒聲字第2383號裁定送觀察、勒戒
    ，因認無繼續施用毒品之傾向，由臺灣板橋地方法院檢察署
    檢察官以90年度毒偵字第2470號為不起訴處分確定，又於91
    年間，因竊盜案件，經臺灣板橋地方法院以91年度易字第18
    36號判決判處有期徒刑 8月確定，再於同年間，因施用毒品
    案件，經臺灣板橋地方法院檢察署檢察官聲請強制戒治及提
    起公訴，經臺灣板橋地方法院以91年度毒聲字第4051號裁定
    令入戒治處所施以強制戒治，嗣經該院以92年度毒聲字第19
    36號裁定停止戒治，所餘戒治期間，付保護管束，於92年 7
    月18日停止其處分出所，迄至92年12月19日保護管束期滿未
    經撤銷視為執行完畢，起訴部分則由臺灣板橋地方法院以92
    年度易字第427號判決判處有期徒刑6月確定，而上開竊盜及
    施用毒品案件之宣告刑，嗣經該院以92年度聲字第1404號裁
    定其應執行刑為有期徒刑 1年1月確定，甫於93年7月22日縮
    刑期滿執行完畢（構成累犯）。甲○○復受下列罪刑宣告：
    (一)於94年間，因施用第二級毒品、持有第一級毒品案件，經
    臺灣板橋地方法院以95年度易字第1273號判決分別判處有期
    徒刑10月、4月，減為有期徒刑 5月、2月，並定其應執行刑
    為有期徒刑 6月確定；(二)又於95年間，因贓物案件，經臺灣
    板橋地方法院以96年度易字第 835號判決判處拘役30日，減
    為拘役15日確定；(三)繼於96年間，(1)因施用毒品案件，經臺
    灣板橋地方法院以96年度易字第839號判決判處有期徒刑4月
    ，嗣經上訴本院後撤回上訴而確定，再經臺灣板橋地方法院
    以96年度聲減字第2786號裁定減為有期徒刑 2月確定；(2)復
    於96年間，因施用毒品案件，經臺灣板橋地方法院以96年度
    簡字第1640號判決判處有期徒刑 5月，嗣由該院合議庭以96
    年度簡上字第 434號判決駁回上訴確定，再經該院以96年度
    聲減字第4752號裁定減為有期徒刑 2月又15日；(3)因違反槍
    砲彈藥刀械管制條例案件，經臺灣板橋地方法院以96年度訴
    字第633號判決判處有期徒刑 6月，併科罰金新臺幣6萬元，
    嗣經上訴本院後撤回上訴而確定；(4)因施用毒品案件，經臺
    灣板橋地方法院以96年度訴字第1662號判決分別判處有期徒
    刑 8月、5月，應執行有期徒刑1年確定，而上揭(3)至(4)所載
    之三罪刑嗣經該院以96年度聲減字第6216號裁定依序各減為
    有期徒刑 3月，併科罰金新臺幣3萬元、有期徒刑4月、有期
    徒刑 2月又15日，並就上揭(1)至(4)所示之減刑後有期徒刑部
    分定應執行有期徒刑 1年確定；(四)又於96年間，因施用毒品
    案件，經臺灣板橋地方法院以96年度易字第2839號判決判處
    有期徒刑10月，減為有期徒刑 5月確定；而前揭(一)至(四)所示
    應執行之有期徒刑、拘役、以及罰金易服勞役部分接續執行
    （迄於97年 6月15日始入監執行，尚未執行完畢）。詎甲○
    ○仍不知悔改，另基於施用第一級毒品海洛因之犯意，於上
    開強制戒治執行完畢釋放後5年內之97年6月14日20時許，在
    臺北縣三重市○○路11號7樓707室內，以將海洛因摻入香菸
    後點燃後吸食之方式，施用第一級毒品海洛因。嗣於同日22
    時10分許，在臺北縣三重市○○路14號前，因另案經臺灣板
    橋地方法院檢察署發布通緝，為警逮捕後，進行附帶搜索而
    扣得海洛因 2包（淨重2.1970公克，取樣0.0020公克，餘重
    2.1950公克），並經警採集其尿液送驗結果呈嗎啡陽性反應
    ，且有前揭扣案第一級毒品海洛因及台灣檢驗科技股份有限
    公司濫用藥物檢驗報告可佐，足見被告所為自白與事實相符
    ，而得採為認定之依據。因認被告犯行明確，論被告以施用
    第一級毒品罪，累犯，處有期徒刑11月，並為相關沒收之宣
    告。已詳敘其認定被告犯罪事實之證據及理由，於法尚無不
    合。
三、上訴意旨略稱：被告所犯之罪實屬病患型犯人，因海洛因為
    成癮性、依賴性藥物，被告為解除身、心理之藥物需求，在
    行為前後並未得到適當之協助與紓解，有心戒除卻無管道，
    請念及被告犯罪之動機、目的、手段、生活狀況、犯後態度
    ，且未損及他人或第三人利益，酌減被告之刑而為輕判之宣
    告云云。惟查：量刑之輕重，係屬事實審法院得依職權裁量
    之事項，茍於量刑時，已依行為人之責任為基礎，並斟酌刑
    法第57條各款所列情狀，而未逾越法定範圍，又未濫用其職
    權，即不得遽指為違法。原判決於量刑時，已依上揭規定，
    審酌上訴人多次施用毒品前科，品行非佳，且經 2度觀察、
    勒戒，1 次強制戒治執行完畢，仍未戒除，惟其犯後坦承犯
    行、所犯乃自戕行為等一切情狀，予以綜合考量，而量處有
    期徒刑11月，既未逾越法定刑度，亦未濫用裁量權限。被告
    提起本件上訴，並未具體指摘原判決有何量刑違法之處，應
    認其上訴欠缺具體理由，所為上訴不合法定要件，爰不經言
    詞辯論，逕以判決駁回。
據上論斷，應依刑事訴訟法第367條前段、第372條，判決如主文
。
中    華    民    國    97    年    10    月    24    日
                  刑事第二十庭審判長法  官  楊貴雄
                                    法  官  鄧振球
                                    法  官  高愈杰
以上正本證明與原本無異。
如不服本判決，應於收受送達後十日內向本院提出上訴書狀，其
未敘述上訴之理由者並得於提起上訴後十日內向本院補提理由書
（均須按他造當事人之人數附繕本）。
                                    書記官  廖月女
中    華    民    國    97    年    10    月    24    日
附錄：本案論罪科刑法條全文
毒品危害防制條例第10條第1項
施用第一級毒品者，處6月以上5年以下有期徒刑。


司法院資訊處製作；財團法人民間司法改革基金會備份。
